臺灣桃園地方法院刑事判決　　　　　 100年度審訴緝字第93號
公　訴　人　臺灣桃園地方法院檢察署檢察官
被　　　告　葉源順
上列被告因違反毒品危害防制條例案件，經檢察官提起公訴（99
年度毒偵字第1692號），被告就被訴事實為有罪之陳述，經本院
合議庭裁定改由受命法官獨任依簡式審判程序審理，判決如下：
    主      文
葉源順施用第二級毒品，累犯，處有期徒刑肆月，如易科罰金，
以新臺幣壹仟元折算壹日。
    事實及理由
一、本件被告所犯係死刑、無期徒刑或最輕本刑為3 年以上有期
    徒刑以外之罪，其於準備程序中就被訴事實為有罪之陳述，
    經本院告知簡式審判程序之旨，並聽取公訴人、被告之意見
    後，爰依刑事訴訟法第273條之1第1 項規定合議裁定由受命
    法官獨任進行簡式審判程序。
二、犯罪事實：
    葉源順前於民國87年間，因施用毒品案件，經本院以87年度
    毒聲字第444 號裁定送觀察、勒戒後，因認無繼續施用毒品
    傾向，於87年7 月12日釋放出所，該次犯行並經臺灣桃園地
    方法院檢察署檢察官以87年度偵字第9685號為不起訴處分確
    定；復於前揭觀察、勒戒執行完畢釋放後5 年內之87年間，
    再因施用毒品案件，經本院裁定送觀察、勒戒後，因認無繼
    續施用毒品傾向，於87年10月9 日釋放出所，該次犯行並經
    臺灣桃園地方法院檢察署檢察官以87年度偵字第13014 號為
    不起訴處分確定；繼於88年間，因施用毒品案件，經本院以
    89年度毒聲字第6446號裁定令入戒治處所施以強制戒治，嗣
    經本院以90年度毒聲字第3736號裁定停止戒治付保護管束出
    所，迄90年12月26日保護管束期滿未經撤銷停止戒治，視為
    強制戒治執行完畢，該次犯行並經本院以90年度易字第 248
    號判決判處有期徒刑6 月確定。又於96年間，因持有毒品案
    件，經本院以97年度審訴緝字第1號判決判處有期徒刑6月，
    減為有期徒刑3月確定，於97年12月3日縮刑期滿執行完畢（
    於本案構成累犯）。詎仍不知悔改，基於施用第二級毒品之
    犯意，於98年10月21日10時38分許為警採集尿液回溯96小時
    內之某時，在臺灣某不詳地點，施用第二級毒品可待因1 次
    。嗣因其列管毒品人口，經警採集其尿液送驗，呈可待因陽
    性（含量為5789ng/ml）、嗎啡陽性（含量為524ng/ml）反
    應而悉上情。
三、認定被告犯罪所憑之證據：
  (一)被告葉源順於本院準備程序及審理時之自白。
  (二)台灣檢驗科技股份有限公司濫用藥物檢驗報告、列管毒品人
    口尿液檢體採集送驗紀錄表、法務部法醫研究所100年11月
    2日法醫毒字第1000006124號函各1 份。
四、本件被告於98年10月21日遭警查獲後所採集之尿液經送檢驗
    ，其結果確呈現可待因陽性（含量為5789 ng/ml）、嗎啡陽
    性（含量為524ng/ml）反應，有上開台灣檢驗科技股份有限
    公司濫用藥物檢驗報告、列管毒品人口尿液檢體採集送驗紀
    錄表各1 份附卷可稽，該陽性反應可能係使用含可待因、嗎
    啡之藥品或海洛因毒品所致。又依據美國研判標準，受檢者
    尿液中總可待因含量大於300ng/ml，且嗎啡與可待因含量比
    例小於二比一時，研判為可待因使用者。而本案被告尿液中
    檢出可待因含量為5789ng/ml、嗎啡含量為524 ng/ml，檢驗
    報告雖呈可待因及嗎啡陽性反應，惟可待因含量遠大於嗎啡
    含量，依照上開標準，應係服用含有可待因成分之物，此有
    法務部法醫研究所100年11月2日法醫毒字第1000006124號函
    1 份在卷足憑。是核被告所為，係犯毒品危害防制條例第10
    條第2 項之施用第二級毒品罪。公訴人認此部分犯行，應依
    毒品危害防制條例第10條第1 項之施用第一級毒品罪論處，
    尚有未洽，惟其起訴基本事實相同，本院自得併予審理，並
    變更起訴法條，併此敘明。其施用前持有第二級毒品可待因
    低度行為，應為施用毒品之高度行為所吸收，不另論罪。又
    被告有如犯罪事實欄所載前案科刑執行情形，有臺灣高等法
    院被告前案紀錄表1份在卷可按，其於徒刑執行完畢後5年內
    故意再犯本件有期徒刑以上之罪，為累犯，應依刑法第47條
    第1 項之規定加重其刑。爰審酌被告前已有施用毒品之前科
    ，此有臺灣高等法院被告前案紀錄表在卷可稽，且服刑後仍
    無法斷絕施用毒品之惡習，於本件復施用毒品，顯見其意志
    不堅，施用毒品再犯率甚高，無視毒品戕害一己之身體健康
    及法律禁令，有使其與社會上毒品來源隔離而斷絕與毒品接
    觸之必要，惟兼衡其犯後終能坦承犯行之態度暨其生活狀況
    、智識程度等一切情狀，量處如主文所示之刑，並諭知易科
    罰金之折算標準。
五、應適用之法條：
    刑事訴訟法第273條之1第1項、第299條第1項前段、第300條
    、第310條之2、第454條第1項，毒品危害防制條例第10條第
    2項，刑法第11條前段、第47條第1項、第41條第1項前段。
六、如不服本判決，應於判決送達後10日內向本院提出上訴狀（
    應附繕本），其未敘述上訴理由者，應於上訴期間屆滿後20
    日內補提理由書狀於本院，上訴於臺灣高等法院。
本案經檢察官高文政到庭執行職務。
中    華    民    國   100    年    12    月    29    日
                  刑事庭    法  官  黃翊哲
以上正本證明與原本無異。
                            書記官  林宜亭
中    華    民    國   100    年    12    月    29    日
附錄本案論罪科刑法條：毒品危害防制條例第10條
施用第一級毒品者，處6 月以上5 年以下有期徒刑。
施用第二級毒品者，處3 年以下有期徒刑。